【裁判字號】    91,交上易,463
【裁判日期】    920121
【裁判案由】    過失傷害
【裁判全文】
臺灣高等法院刑事判決                          九十一年度交上易字第四六三號
    上  訴  人
    即  被  告  甲○○  男  二.
右上訴人因過失傷害案件，不服臺灣桃園地方法院九十一年度交易字第四八四號，中
華民國九十一年十月十六日第一審判決（起訴案號：臺灣桃園地方法院檢察署九十一
年度偵字第四０九九號），提起上訴，本院判決如左：
    主  文
上訴駁回。
    事  實
一、甲○○係小貨車司機，為從事駕駛業務之人，於民國（下同）九十年十月九日上
    午八時十五分許，駕駛車號Ｗ六〡八七四七號自用小貨車，沿桃園縣觀音鄉○○
    路直行，行至與同鄉大堀村一五八之一號前產業道路所形成之交岔路口時，原應
    注意汽車行駛至無號誌交岔路口，應減速慢行，作隨時停車之準備，而依當時情
    形又無不能注意之情事，竟疏於注意，仍以時速六十公里之速度行駛，迨發現適
    有乙○○騎乘機車後載兒子湯祥，沿前述支線道之產業道路行近該交岔路口，
    同未注意幹道上有甲○○所駕駛之自用小貨車將通過該交岔路口之狀況，應禮讓
    幹道車先行，猶貿然通過該交岔路口，待甲○○發覺時已然無法及時煞停，致其
    小貨車右前車頭撞及機車右後車身，乙○○人車迅即倒地，並翻落路旁水溝中，
    因而受有骨盆骨折併後腹腔血腫，右第五、六、七肋骨骨折，腹部鈍併肝臟裂傷
    等傷害；湯祥則受有右腿股骨骨折，右側鎖骨骨，右腳第三至第五趾骨骨折等
    傷害。
二、案經乙○○訴由桃園縣警察局大園分局報請臺灣桃園地方法院檢察署檢察官偵查
    起訴。
    理  由
一、前揭被告甲○○於九十年十月九日上午八時十五分許，駕駛車號Ｗ六〡八七四七
    號自用小貨車，沿桃園縣觀音鄉○○路直行，行至與同鄉大堀村一五八之一號前
    產業道路所形成之交岔路口時，疏於注意減速慢行，仍以時速六十公里之速度行
    駛，而撞及同未注意幹道上有甲○○駕駛自用小貨車將通過該交岔路口之狀況，
    應讓幹道車先行，猶貿然通過該交岔路口之乙○○騎乘機車後載其子湯祥，乙
    ○○、湯祥因而受有如事實欄所示之傷害等情，業據被告供明在卷，核與被害
    人乙○○所述情節相符，並有道路交通事故調查報告表（一）（二）、現場照片
    十三張、被害人乙○○及湯昀祥之診斷證書附卷足資憑明。按汽車行經無號誌交
    岔路口，應減速慢行，作隨時停車之準備，道路交通安全規則第九十三條第一項
    第三款定有明文，被告行車領有汽車駕駛執照，對於上開規定自當知悉並予注意
    ，而依當時情形又無不能注意之情況，竟疏於注意，肇致本件車禍，其有過失甚
    明，且其過失與被害人二人之傷害間復有相當因果關係，其犯罪事證明確，堪以
    認定。雖告訴人乙○○於原審堅稱伊當時在路口有停車觀看來車，確定無來車時
    始行通過，且被告小貨車係右前車頭毀損，伊機車係右後車身遭撞擊，足見其機
    車係於將通過交岔路口時即遭被告小貨車所撞，其應無過失可言。惟查，被告自
    承其當時時速為六十公里，則根據汽車行駛距離及反應距離一覽表，得知被告之
    反應距離為十二．四八公尺，經原審至現場勘驗結果，現場所留之刮地痕跡距被
    告車右後輪三．一公尺，距最長煞車痕跡（左後輪）起點為四．一公尺，二數據
    相加（反應距離加四．一公尺），可推知被告發現告訴人機車時，兩車相距為十
    六．五公尺，距離甚近，告訴人斷無不見被告來車之可能，其稱未見有來車，顯
    非事實。再依前述一覽表得知被告當時車速達每秒十六．六七公尺，則被告小貨
    車當時既距路口僅十六公尺，且將瞬間到達路口，告訴人車自應禮讓被告車先行
    ，其支線車未禮讓幹道車先行，被害人行車與有過失，至為明顯。況本件經送臺
    灣省桃園縣區車輛行車事故鑑定委員會及臺灣省汽車肇事覆議鑑定委員會鑑定結
    果，就此部份亦認定『乙○○駕駛輕機車，由支道駛出未暫停讓幹道先行為肇事
    原因；甲○○駕駛自用小貨車，行經無號誌岔路口未減速慢行，為肇事次因』，
    是被害人主張其無過失即非可採，然被告就本件車禍既與有過失，仍應負業務過
    失責任。
二、查被告係自用小貨車之司機，以駕駛汽車為業，已據其於警訊及審判中供述甚明
    ，為從事業務之人。核被告所為，係犯刑法第二百八十四條第二項之業務過失傷
    害罪，其以一過失行為致二人受傷，係想像競合犯，應從一重之業務過失傷害罪
    論處。
三、原審依刑事訴訟法第二百九十九條第一項前段，刑法第二百八十四條第二項前段
    、第五十五條、第四十一條第一項，罰金罰鍰提高標準條例第一條前段、第二條
    ，並審酌被告過失程度、犯後態度尚稱良好及被害人亦同有過失等一切情狀，量
    處被告有期徒刑三月，並諭知易科罰金之折算標準，認事用法核無不當，量刑亦
    稱允當，被告提起上訴徒求減輕其刑，非有理由，應駁回其上訴。
據上論斷，應依刑事訴訟法第三百六十八條判決如主文。
本案經檢察官劉靜婉到庭執行職務。
中      華      民      國      九十二      年    一    月    二十一    日
                              臺灣高等法院交通法庭
                                  審判長法  官  葉  騰  瑞
                                        法  官  莊  明  彰
                                        法  官  黃  國  忠
右正本證明與原本無異。
不得上訴。
                                        書記官  劉  貞  達
中      華      民      國      九十二      年    一    月    二十一    日
附錄本案論罪科刑法條全文
刑法第二百八十四條：
因過失傷害人者，處六月以下有期徒刑、拘役或五百元以下罰金。致重傷者，處一年
以下有期徒刑、拘役或五百元以下罰金。
從事業務之人，因業務之過失傷害人者，處一年以下有期徒刑、拘役或一千元以下罰
金。致重傷者，處三年以下有期徒刑、拘役或二千元以下罰金。


司法院資訊處製作；財團法人民間司法改革基金會備份。
